【裁判字號】    98,易,1268
【裁判日期】    981231
【裁判案由】    竊盜等
【裁判全文】
臺灣桃園地方法院刑事判決              98年度易字第1268號
公  訴  人  臺灣桃園地方法院檢察署檢察官
被      告  甲○ ○○○○ ○.
上列被告因竊盜等案件，經檢察官提起公訴（98年度偵字第2561
3、25883號），本院判決如下：
    主  文
甲○ ○○○○ ○○○○○ 犯如附表所示之罪，各處如附表所示之刑，應執
行有期徒刑貳年伍月。並於刑之執行完畢或赦免後驅逐出境。
    事  實
一、甲○ ○○○○ ○○○○○ 意圖為自己不法之所有，先後於：（一）民
    國98年10月9 日晚間10時許，在桃園縣龜山鄉蕭厝坑3 之6
    號「展鑫工程股份有限公司」（以下簡稱展鑫公司），攀爬
    展鑫公司具有防閑作用之氣窗而踰越進入，竊取銅條1 批；
    （二）同年月16日晚間10時許，又前往展鑫公司，攀爬展鑫
    公司具有防閑作用之氣窗而踰越進入，竊取攻牙機1 台；（
    三）同年月30日晚間10時30分許，再前往展鑫公司，攀爬展
    鑫公司具有防閑作用之氣窗而踰越進入，竊取鋁片1 批；（
    四）於同年11月8 日下午2 時5 分許，復前往展鑫公司，攀
    爬展鑫公司具有防閑作用之氣窗而踰越進入，竊取鋁片及白
    鐵片各1 批，得手後正欲離去之際，為展鑫公司警衛在警衛
    室經由監視畫面發覺而報警查獲。
二、甲○ ○○○○ ○○○○○ 為警查獲並以現行犯逮捕，係依法逮捕之人
    ，隨即於同日下午移往桃園縣政府警察局龜山分局龜山派出
    所偵辦，甲○ ○○○○ ○○○○○ 於翌日即98年10月9 下午6 時至8
    時間之某時，由警員謝旭忠與韓成祥欲解送至桃園地方法院
    檢察署，甲○ ○○○○ ○○○○○ 由警員韓成祥看管，正要進入巡邏
    車之際，竟鬆脫韓成祥之控制，快步逃逸，並由其友人乙○
    ○騎乘機車，在桃園縣龜山鄉○○○路與明德路口，搭載離
    去。嗣經警於98年11月10日下午2 時10分許，在臺北縣三峽
    鎮○○街27巷12號14樓之7 查獲。
三、案經桃園縣政府警察局龜山分局報請臺灣桃園地方法院檢察
    署檢察官偵查起訴。
    理  由
壹、程序部分：
    被告、檢察官對於後述證據之證據能力均不爭執，依刑事訴
    訟法第159 條之5 規定，均有證據能力，合先敘明。
貳、實體部分：
一、訊據被告對於上開事實欄二脫逃犯行坦承不諱。對於事實欄
    一竊盜犯行，於警詢、偵查中坦承不諱，然於審理中僅承認
    有前往展鑫公司為2 次竊盜犯行，並辯稱：第1 次前往展鑫
    公司是偷銅條及攻牙機，第2 次是去展鑫公司要偷白鐵、鋁
    片，但該次被警衛發現，並報警查獲，沒有前往展鑫公司偷
    4 次之多云云。經查：
（一）被告對於上開事實欄二脫逃犯行坦承不諱，核與證人乙○
      ○於警詢、偵查中證述相符，並有警員職務報告在卷可查
      （見臺灣桃園地方法院檢察署98年度偵字第25883 號偵查
      卷宗第10頁），被告此部分所為之任意性自白應與事實相
      符，堪予採信。
（二）另就竊盜部分，被告於警詢中供稱：「（問：於何時、何
      地遭警方查獲？）98年11月8 日下午2 時5 分許，在桃園
      縣龜山鄉福源村蕭厝坑3 之6 號展鑫公司，因我竊取的白
      鐵片及鋁片搬至氣窗旁準備要搬出去，被警方當場查獲」
      、「（問：你如何侵入展鑫公司？有無使用工具？）我徒
      手爬進展鑫公司氣窗，沒有使用工具」、「（問：總共至
      展鑫公司行竊幾次？）共4 次，第1 次約3 星期前，在展
      鑫公司偷銅條，第2 次與第1 次相隔約4 至5 日後，在展
      鑫公司偷攻牙機2 台，第3 次大約是98年10月30日晚間10
      時許，偷展鑫公司鋁片」、「（問：你竊取之物品現在何
      處？）第1 次所偷的銅條，得手後隔天早上8 時許，以機
      車載至鶯歌鎮回收廠販賣得6200元，第2 次竊得2 把攻牙
      機原本要賣給鶯歌鎮的回收廠，但該店不收攻牙機，我才
      賣給不知名的路人，所得600 元，第3 次偷鋁片賣給鶯歌
      鎮回收廠附近不知名路人，所得2300元，3 次共得9100元
      」等語（見臺灣桃園地方法院檢察署98年度偵字第25613
      號偵查卷宗第12至13頁），於偵查中供稱：「（問：去展
      鑫公司偷4 次？）是，第1 次是10月9 日去偷銅條，第2
      次是10月16日偷攻牙機，第3 次10月30日偷鋁片，11月8
      日去偷白鐵，該次被查獲」等語（見上開偵查卷宗第41頁
      ）。證人即被告於製作警詢、偵查筆錄之通譯丙○○○於
      審理中證稱：被告於前開警詢、偵查中所述至展鑫公司竊
      盜之時點及所竊財物、次數皆係被告自己陳述，由其翻譯
      等語（見本院卷第22頁背面），本院復當庭勘驗被告之警
      詢及偵查筆錄之錄音帶，被告於警詢及偵查中確有為上開
      陳述（見本院卷第23頁）。被告於審理中所供顯與其警詢
      、偵查中前開自白不相符合，被告審理中所供僅有至展鑫
      公司竊盜2 次云云是否可採已非無疑。
（三）又證人即展鑫公司副理丁○○迭於警詢證稱：「（問：你
      服務之展鑫公司何時、何地遭竊幾次？損失何物？）展鑫
      公司總計遭竊4 次，第1 次是98年10月9 日晚間10時許，
      公司遭竊1 批銅條，價值約6 萬元，第2 次是98年10月16
      日晚間10時許，遭竊攻牙機1 台，價值約3 千5 百元，第
      3 次是98年10月30日晚間10時30分許，遭竊鋁片1 批，價
      值10萬元，第4 次是98年11月8 日下午，遭竊鋁遍及白鐵
      片1 批，價值1 萬4 千元」（見上開偵查卷宗第29頁）、
      於審理中證稱：「（問：是否知悉展鑫公司98年10月間至
      11月間財物遭竊之事？）知道，我們每星期三都會盤點1
      次，每天都會打掃，有財物遭竊隔天就會發現」、「（問
      ：你於警詢中稱展鑫公司財物4 次遭竊，日期是98年10月
      9 日、同年10月16日、同年10月30日、同年11月8 日，是
      否實在？）實在，第1 次98年10月9 日遭竊銅條是該銅條
      加工好放在固定位置，旁邊就是工人工作位置，工人馬上
      就發現不見，隔1 星期後，工人又跟我報告攻牙機不見了
      ，10月30日當時已經裝了監視器，我們又發現鋁片不見，
      就去看監視錄影畫面，看到是被告進來展鑫公司偷，最後
      1 次是98年11月8 日，當時我們已將監視器移到守衛室，
      剛好被告進來偷警衛從監視器畫面看到他，警衛就報警查
      獲被告」、「（問：確定展鑫公司財務被偷4 次？）是」
      、「（問：對於被告審理中稱他第1 次是銅條、攻牙機一
      起偷，有何意見？）展鑫公司的工人是先向我報告銅條不
      見，1 星期之後才又報告攻牙機不見」、「（問：對於被
      告於審理中稱他只有進入展鑫公司偷兩次，1 次是銅條、
      攻牙機，1 次就是被查獲98年11月8 日那次，有何意見？
      ）98年10月30日那次我們已經有裝監視器，確實有錄到被
      告」、「（問：於98年10月30日被偷那次裝設監視器，是
      否因為之前銅條部見1 次，1 星期後又有攻牙機不見，所
      以決定裝監視器？）對，我從98年10月30日監視錄影畫面
      可以認出是被告，因為他跟著我工作兩年，我對他很熟悉
      」等語（見本院卷第21、22頁），證人丁○○於警詢、審
      理中所證前後相符一致，其所證堪予採信，足認展鑫公司
      確於98年10月30日前已有銅條、攻牙機失竊。又卷附展鑫
      公司98年10月30日晚間10時45分51秒之監視錄影帶翻拍照
      片，可見1 戴口罩、手套之男子雙手拿取條狀物品（見上
      開偵查卷宗第33頁），被告亦承認該日伊確有戴口罩及手
      套進入展鑫公司，惟辯稱該日是回公司拿衣服（見本院卷
      第24頁背面、第22頁），然被告雖係逃跑之外勞，然其若
      欲拿回自己之衣物，仍可委由朋友為之，實無必要戴口罩
      、手套進入展鑫公司，被告此部所辯顯不可採。被告既已
      於警詢、偵查中供明其進入展鑫公司4 次竊盜之日期、所
      竊之物、變賣至何處及變賣所得，又證人丁○○亦證稱展
      鑫公司是先遺失銅條，約1 星期後遺失攻牙機，因此在該
      公司內加裝監視器，又於98年10月30日由監視器錄得被告
      進入展鑫公司竊取鋁片之畫面等情，綜上，足認被告於警
      詢、偵查中所供較為可採，其於本院審理中改稱僅有進入
      展鑫公司竊盜2 次云云，顯係事後卸責之詞，並不可採。
（四）綜上，本案事證明確，被告犯行堪以認定，應依法論科。
二、核被告所為，就犯罪事實欄一均係犯刑法第321 條第1 項第
    2 款之踰越安全設備之加重竊盜罪。犯罪事實欄二則係犯刑
    法第161 第1 項脫逃罪。被告就犯罪事實欄一所犯之加重竊
    盜罪4 罪及犯罪事實欄二之脫逃罪，犯意各別，行為互殊，
    應分論併罰。爰審酌被告不思正當工作以獲取財物，妄想以
    竊盜手段不勞而獲、所竊財物之價值、對展鑫公司造成之損
    害、為警逮捕後竟又脫逃、其脫逃所用之手段、犯後雖於警
    詢、偵查中坦白承認其竊盜次數為4 次，於審理中卻為卸責
    改稱僅有竊盜2 次、就脫逃部分自始坦承不諱之犯後態度等
    一切情狀，分別量處如附表所示之刑，並定其應執行刑，以
    示懲儆。末查被告為越南籍之外國人且為逃跑之外勞業經公
    司解雇，其受本件有期徒刑之宣告，顯已不適宜在我國繼續
    居留，應依刑法第95條之規定，併諭知於刑之執行完畢或赦
    免後驅逐出境。
據上論斷，應依刑事訴訟法第299 條第1 項前段，刑法第321 條
第1 項第2 款、第161 條第1 項、第51條第5 款、第95條，判決
如主文。
本案經檢察官李安蕣到庭執行職務。
中    華    民    國    98    年    12    月    31    日
                  刑事第八庭    法  官  張明儀
以上正本證明與原本無異。
如不服本判決應於收受判決後10日內向本院提出上訴書狀，並應
敘述具體理由。其未敘述上訴理由者，應於上訴期間屆滿後20日
內向本院補提理由書( 均須按他造當事人之人數附繕本) 「切勿
逕送上級法院」。
                                書記官  邱仲騏
中    華    民    國    98    年    12    月    31    日
附錄本案論罪科刑之法條：
中華民國刑法第321條第1項
（加重竊盜罪）
犯竊盜罪而有左列情形之一者，處 6 月以上、 5 年以下有期徒
刑：
一、於夜間侵入住宅或有人居住之建築物、船艦或隱匿其內而犯
    之者。
二、毀越門扇、牆垣或其他安全設備而犯之者。
三、攜帶兇器而犯之者。
四、結夥三人以上而犯之者。
五、乘火災、水災或其他災害之際而犯之者。
六、在車站或埠頭而犯之者。
┌───┬───────────────────────┐
│      │  罪名及刑度                                  │
├───┼───────────────────────┤
│一    │ 甲○ ○○○○ ○○○○○ 踰越安全設備竊盜，處有期徒刑柒 │
│      │ 月。                                         │
├───┼───────────────────────┤
│二    │ 甲○ ○○○○ ○○○○○ 踰越安全設備竊盜，處有期徒刑柒 │
│      │ 月。                                         │
├───┼───────────────────────┤
│三    │ 甲○ ○○○○ ○○○○○ 踰越安全設備竊盜，處有期徒刑柒 │
│      │ 月。                                         │
├───┼───────────────────────┤
│四    │ 甲○ ○○○○ ○○○○○ 踰越安全設備竊盜，處有期徒刑柒 │
│      │ 月。                                         │
├───┼───────────────────────┤
│五    │甲○ ○○○○ ○○○○○ 依法逮捕之人脫逃，處有期徒刑參月│
│      │。                                            │
├───┴───────────────────────┤
│應執行有期徒刑貳年伍月                                │
└───────────────────────────┘

司法院資訊處製作；財團法人民間司法改革基金會備份。
